【裁判字號】    94,訴,3778
【裁判日期】    950307
【裁判案由】    毒品危害防制條例
【裁判全文】
臺灣臺中地方法院刑事判決              94年度訴字第3778號
公  訴  人  臺灣臺中地方法院檢察署檢察官
被      告  甲○○
                      （
上列被告因違反毒品危害防制條例案件，經檢察官提起公訴（94
年度毒偵字第5847號），被告於本院準備程序中為認罪之陳述，
經本院合議庭裁定由受命法官獨任改行簡式審判程序審理，判決
如下：
    主    文
甲○○連續施用第一級毒品，處有期徒刑捌月，扣案之海洛因拾
肆包（其中拾包合計驗餘淨重捌點零玖公克、空包裝重點壹
玖公克，另壹包重零點肆伍公克）沒收銷燬之，扣案之注射針筒
壹支沒收；又施用第二級毒品，處有期徒刑月。應執行有期徒
刑玖月；扣案之海洛因拾肆包（其中拾包合計驗餘淨重捌點零
玖公克、空包裝重點壹玖公克，另壹包重零點肆伍公克）沒收
銷燬之，扣案之注射針筒壹支沒收。
    犯罪事實
一、甲○○曾於民國93年間，因施用毒品案件，經依本院93年度
    毒聲字第 564號、93年度毒聲字第1230號裁定送勒戒處所進
    行觀察、勒戒，於93年 9月16日進入臺灣臺中看守所附設勒
    戒處所施以觀察勒戒處分後，認無繼續施用毒品傾向，並由
    臺灣臺中地方法院檢察署檢察官於93年10月13日以93年度毒
    偵字第 995號、93年度毒聲字第3773號為不起訴處分確定，
    並於93年10月14日釋放出所。
二、甲○○仍不知徹底戒絕，於前開觀察勒戒執行完畢釋放後 5
    年內，竟基於施用第1級毒品海洛因之概括犯意，自94年7月
    間起至95年1月15日止，在臺中縣霧峰鄉○○街102巷3弄3號
    其現居處，以將少許海洛因摻水稀釋後注入注射針筒內，以
    注射針筒施打之方式，連續非法施用第1級毒品海洛因，每1
    、2天1次；另基於施用第2級毒品之犯意，於94年9月18日，
    在臺中市○○路與進化北路口之友人住處，以將少許安非他
    命置於玻璃球內，以火燒烤使之產生煙霧後加以吸食之方式
    ，非法施用第2級毒品安非他命1次。嗣於94年 9月21日11時
    30分許，在臺中縣霧峰鄉○○街 102巷口，為警查獲，並當
    場扣得甲○○所有之毒品海洛因13包（合計驗餘淨重8.09公
    克，空包裝重3.19公克）；復於95年 1月17日13時30分許，
    在臺中縣霧峰鄉○○街102巷 3弄3號其住處，再度為警查獲
    ，並扣得甲○○所有之毒品海洛因 1包（重0.45公克）、及
    其所有供施用毒品使用之注射針筒1支。
三、案經臺中市警察局第三分局報告臺灣臺中地方法院檢察署檢
    察官偵查起訴。
    理    由
一、訊據被告甲○○，對於前揭時地，連續施用第 1級毒品海洛
    因及第2級毒品安非他命1次等情，業於本院中坦認屬實，且
    被告於獲案時所採集之尿液，經送驗結果，亦均呈現嗎啡及
    安非他命陽性反應，此有中山醫學大學附設醫院藥物濫用檢
    測中心驗尿報告 2份在卷可稽，復有扣案之海洛因14包、注
    射針筒 1支為證，其中扣案之海洛因白粉13包，經送驗結果
    ，均含第1級第6項毒品海洛因成分，淨重8.09公克，空包裝
    重3.19公克，純度2.82﹪，純質淨重0.23公克，此有法務部
    調查局95年1月24日調科壹字第120017018號鑑定通知書 1份
    在卷可稽，並有查獲現場位置圖2份、查獲現場照片8張在卷
    可稽，被告自白供述與現有事證相符，應堪置信。按觀察、
    勒戒或強制戒治執行完畢釋放後，5 年內再犯毒品危害防制
    條例第10條之罪者，檢察官應依法追訴，毒品危害防制條例
    第23條第 2項定有明文。被告因施用毒品案件，經依本院93
    年度毒聲字第 564號、93年度毒聲字第1230號裁定送勒戒處
    所進行觀察、勒戒，於93年 9月16日進入臺灣臺中看守所附
    設勒戒處所施以觀察勒戒處分後，認無繼續施用毒品傾向，
    並由臺灣臺中地方法院檢察署檢察官於93年10月13日以93年
    度毒偵字第 995號、93年度毒聲字第3773號為不起訴處分確
    定，並於93年10年14日釋放出所等情，此有臺灣高等法院被
    告前案紀錄表 1份在卷可按，則被告於前開觀察勒戒執行完
    畢釋放後，5 年內再犯本件施用毒品之犯行，依現行毒品危
    害防制條例第23條第 2項之規定，應予依法追訴。本件事證
    已臻明確，被告犯行，洵堪認定。
二、按海洛因、安非他命分別係屬毒品危害防制條例所定之第 1
    級、第 2級毒品，不得非法施用。核被告所為，係犯毒品危
    害防制條例第10條第1項之施用第 1級毒品罪、第2項之施用
    第2級毒品罪。被告為供施用而分別持有第1級毒品海洛因及
    第2級毒品安非他命之低度行為，均應為施用第1級毒品海洛
    因及第 2級毒品安非他命之高度行為所吸收，不另論處。又
    被告連續施用第 1級毒品海洛因之犯行，其時間緊接，手段
    同一，所觸犯犯罪構成要件相同之罪名，顯係基於概括犯意
    而為之，為連續犯之裁判上一罪關係，應依刑法第56條之規
    定，論以一罪，並加重其刑。被告所犯連續施用第 1級毒品
    罪及施用第 2級毒品罪二者間，其犯意各別，行為互殊，法
    益亦異，應予分論併罰。至於，(1)被告自94年 9、10月間起
    至95年1月12日止，連續施用第1級毒品海洛因之犯行，另經
    臺灣臺中地方法院檢察署檢察官以95年度毒偵字第 346號提
    起公訴，經本院95年度訴字第 477號受理，惟因前開施用毒
    品海洛因之犯罪時間，與本件起訴之施用第 1級毒品海洛因
    之時間即94年7月間起至94年9月20日止之施用毒品海洛因犯
    行間，其時間重疊緊接，顯然具有連續犯之裁判上一罪關係
    ，該部分應為起訴效力所及，公訴人應係就同一案件重行起
    訴，本院自得就該部分併予審理；(2)又被告自95年1月13 日
    起至95年1月15日止之施用第1級毒品海洛因犯行，雖未據起
    訴，然被告於本院中自白係自94年 7月間起至開始施用毒品
    海洛因，最後 1次施用時間為95年1月15日，被告既係基於1
    個概括犯意而連續施用毒品海洛因，應為連續犯之裁判上一
    罪關係，則被告於95年1月13日起至95年1月15日止之施用毒
    品海洛因犯行，亦為本件起訴效力所及，本院亦得併予審理
    ；(3)被告雖於本院中供稱毒品來源係向洪子敏（住臺中市○
    ○路與進化北路附近麥當勞後面，聯絡電話0000000000）所
    購買，然因現有事證，尚不足證明確實有因為被告供出毒品
    來源因而破獲之情，自難爰依毒品危害防制條例第17條之規
    定，予以減輕其刑，附此敘明。爰審酌被告前因施用毒品之
    犯行，經歷觀察勒戒之機會，仍無法戒除施用毒品之惡習，
    5 年內，猶故態復萌，再次施用毒品，無視於毒品對於自身
    健康之嚴重傷害及國家對於杜絕毒品犯罪之禁令，惟因施用
    毒品本身係屬自戕行為，對於社會所產生之潛在危害性尚屬
    輕微，且被告犯罪後坦承犯行，尚知悔悟，犯後態度良好，
    本院考量被告施用毒品海洛因之時間前後 7個月，但僅有施
    用安非他命 1次，認為公訴人就被告施用第1、2級毒品之犯
    行分別具體求處有期徒刑10月、4 月，稍嫌過重等一切情狀
    ，分別量處如主文所示之刑，並合併定其應執行之刑，以示
    懲儆。
三、扣案之海洛因14包（其中13包合計驗餘淨重8.09公克、空包
    裝重3.19公克，另 1包重0.45公克），係屬毒品危害防制條
    例第2條第2項第1款所規範之第1級毒品，不問屬於被告與否
    ，爰依毒品危害防制條例第18條第 1項前段，併予諭知沒收
    銷燬之；又扣案之注射針筒 1支，係屬被告所有供施用毒品
    海洛因所用之物，業據被告供述屬實，爰依刑法第38條第 1
    項第2款之規定，併予諭知沒收。
據上論斷，應依刑事訴訟法第273條之1 第1項、第299條第1項前
段，毒品危害防制條例第10條第1項、第2項、第18條第 1項前段
，刑法第11條、第56條、第51條第5款、第38條第 1項第2款，判
決如主文。
中    華    民    國    95    年    3     月    7     日
                  刑事第五庭    法  官  巫淑芳
上開正本證明與原本無異。
如不服本判決，應於送達後十日內向本院提出上訴狀（須附繕本
），上訴於臺灣高等法院臺中分院。
                                書記官  王麗麗
中    華    民    國    95    年    3     月    7     日
附錄論罪科刑法條：
毒品危害防制條例第10條：
施用第一級毒品者，處6月以上5年以下有期徒刑。
施用第二級毒品者，處3年以下有期徒刑。


司法院資訊處製作；財團法人民間司法改革基金會備份。
